【裁判字號】    99,審易,1039
【裁判日期】    990330
【裁判案由】    竊盜
【裁判全文】
臺灣高雄地方法院刑事判決            99年度審易字第1039號
公  訴  人  臺灣高雄地方法院檢察署檢察官
被      告  乙○○
上列被告因竊盜案件，經檢察官提起公訴（98年度偵字第37650
號），本院判決如下：
    主  文
乙○○犯竊盜罪，處有期徒刑月，如易科罰金，以新臺幣壹仟
元折算壹日。
    事  實
一、乙○○於民國98年10月15日上午12時9 分許，至高雄縣大寮
    鄉○○路6 之20號1 樓停車場，見甲○○所有之腳踏車（價
    值約新臺幣2,000 元）停放該處且未上鎖，竟意圖為自己不
    法所有，竊取騎離現場。嗣經甲○○發現腳踏車失竊後報警
    處理，為警調閱該處停車場之監視錄影畫面，查得乙○○騎
    乘腳踏車離去之畫面，而始悉上情。
二、案經甲○○訴由高雄縣政府警察局林園分局報告臺灣高雄地
    方法院檢察署檢察官偵查起訴。
    理  由
一、本判決後述所引用之證據資料，其中傳聞證據部分，縱無刑
    事訴訟法第159 條之1 至第159 條之4 或其他規定之傳聞證
    據例外情形，亦因檢察官及被告乙○○或同意可作為證據使
    用，或未聲明異議，依刑事訴訟法第159 條之5 第1 項、第
    2 項之規定，本院審酌該證據作成之情況，認為適當，應得
    為證據。
二、訊據被告矢口否認有何竊取腳踏車之犯行，辯稱：伊自己的
    腳踏車壞掉，被害人的腳踏車就停在伊旁邊，看起來很舊，
    上面也都是生鏽、灰塵，伊想借騎一下，伊有問大樓管理員
    ，大樓管理員有答應云云（見偵卷第5 頁，本院審判筆錄第
    2 頁）。惟查：
  (一)上開犯罪事實，業據被告於警詢時坦承不諱（見警卷第3 、
    4 頁），核與證人即被害人甲○○、大樓管理員胡迪中之證
    述內容（見警卷第5 、6 頁，偵卷第9 、13頁）相符，復有
    監視錄影之翻拍照片2 張在卷可參，足認被告於警詢之自白
    與事證相符，應堪採信。
  (二)被告雖以前詞置辯，惟證人即大樓管理員胡迪中證稱：伊是
    大樓之保全人員，被告是該大樓住戶之朋友，常在大樓進出
    ，但是當天被告沒有向伊借腳踏車，伊是看了監視錄影帶看
    了4 個小時，才發現是被告將腳踏車騎走等語（見偵卷第13
    頁），被告所辯與證人之證述全然矛盾，其所辯是否真實已
    堪置疑。且該腳踏車之車主乃甲○○，並非證人胡迪中，胡
    迪中豈有未經所有權人許可，而逕自出借腳踏車之權利？況
    且，該腳踏車現今下落不明，並未返還被害人，倘被告僅係
    借騎一下，自應妥善保管該車，借用完畢後即返還該腳踏車
    ，然被告經警查獲之後，警方詢問其腳踏車下落時，被告卻
    未能提出腳踏車以發還被害人，其所為與借用之常情顯然不
    符。綜合上情，足見被告騎走被害人甲○○之腳踏車，其意
    根本不在借用，被告未經所有權人之同意，逕自將他人之腳
    踏車騎走，其有不法所有之意圖甚明。
  (三)綜上，被告所辯與現有事證不符，尚難採信。本件事證明確
    ，被告竊盜之犯行，應堪認定。
三、核被告所有，係犯刑法第320 條第1 項竊盜罪。審酌被告隨
    意竊取他人財物，法治觀念淡薄，犯後否認犯行，犯後態度
    不佳，惟念被告所竊取之物為腳踏車1 輛，被害人所受損害
    非鉅，並斟酌其犯罪動機、目的、手段等一切情狀，量處如
    主文所示之刑並諭知易科罰金之折算標準。
據上論斷，應依刑事訴訟法第299 條第1 項前段，刑法第320 條
第1 項、第41條第1 項前段，刑法施行法第1 條之1 ，判決如主
文。
本案經檢察官丙○○到庭執行職務。
中    華    民    國    99    年    3     月    30    日
                  刑事第十庭    法  官  顏銀秋
以上正本證明與原本無異。
如不服本判決應於收受判決後10日內向本院提出上訴書狀，並應
敘述具體理由。其未敘述上訴理由者，應於上訴期間屆滿後20日
內向本院補提理由書(均須按他造當事人之人數附繕本)「切勿逕
送上級法院」。
中    華    民    國    99    年    3     月    30    日
                                書記官  林豐富
附錄論罪科刑法條
刑法第320 條第1 項（竊盜罪）
意圖為自己或第三人不法之所有，而竊取他人之動產者，為竊盜
罪，處5  年以下有期徒刑、拘役或 5 百元以下罰金。

司法院資訊處製作；財團法人民間司法改革基金會備份。
